【裁判字號】    95,易,188
【裁判日期】    951031
【裁判案由】    毒品危害防制條例
【裁判全文】
臺灣臺東地方法院刑事判決               95年度易字第188號
公  訴  人  臺灣臺東地方法院檢察署檢察官
被      告  乙○○
上列被告因違反毒品危害防制條例案件，經檢察官提起公訴（95
年度毒偵字第215 號），被告於準備程序中就被訴事實為有罪之
陳述，本院合議庭裁定由受命法官獨任進行簡式審判程序，判決
如下：
    主  文
乙○○連續施用第二級毒品，累犯，處有期徒刑陸月，如易科罰
金，以銀元參佰元即新臺幣玖佰元折算壹日。
    事  實
一、乙○○前於民國八十九年間因施用第二級毒品安非他命案件
    ，經本院裁定送觀察、勒戒，認有繼續施用毒品之傾向，而
    經裁定送強制戒治，於九十一年七月十五日停止戒治，至九
    十一年九月八日戒治期滿執行完畢；又於九十三年間因施用
    毒品案件，經本院判處有期徒刑五月確定，於九十四年五月
    三十一日易科罰金執行完畢。仍不知悔改，復基於施用第二
    級毒品之概括犯意，自九十五年三月間某日起至同年六月十
    三日某時止，多次在其位於臺東縣臺東市○○路一二八號三
    樓租屋處，以將甲基安非他命粉末倒入玻璃球內，以打火機
    燒烤玻璃球，吸入揮發氣體之方式供己施用共計十次。嗣經
    警持檢察官另案簽發之拘票於同年六月十五日下午二時二十
    分許，拘提乙○○到案並採集其尿液檢體送驗呈甲基安非他
    命陽性反應，而悉上情。
二、案經臺東縣政府警察局移送臺灣臺東地方法院檢察署檢察官
    偵查起訴。
    理  由
一、程序方面：
    按除被告所犯為死刑、無期徒刑、最輕本刑為三年以上有期
    徒刑之罪或高等法院管轄第一審案件者外，於第一次審判期
    日前之準備程序進行中，被告先就被訴事實為有罪之陳述時
    ，審判長得告知被告簡式審判程序之旨，並聽取當事人、代
    理人、辯護人及輔佐人之意見後，裁定進行簡式審判程序，
    刑事訴訟法第二百七十三條之一第一項定有明文。經核本件
    被告乙○○所犯係死刑、無期徒刑、最輕本刑為三年以上有
    期徒刑以外之罪，其於準備程序中就被訴事實為有罪之陳述
    ，經法官告知簡式審判程序之旨，並聽取公訴人及被告之意
    見後，本院爰依首揭規定，合議裁定由受命法官獨任進行簡
    式審判程序，合先敘明。
二、認定犯罪事實所憑之證據及理由：
  (一)被告於警詢、偵訊及本院審理中均坦承上開全部事實。
  (二)被告前揭經警採集之尿液檢體，經送慈濟大學濫用藥物檢驗
    中心檢驗結果，呈甲基安非他命陽性反應，有該中心九十五
    年六月二十二日慈大藥字第九五○六二二○七號函附之檢驗
    總表、臺東縣警察局刑事警察大隊偵三隊違反毒品危害防制
    條例案採驗尿液名冊各一份附卷足稽。
  (三)被告使用行動電話向許沛華（經檢察官另案偵辦）聯絡購買
    甲基安非他命供己施用之通聯內容譯文三紙。
  (四)又被告前於八十九年間因施用第二級毒品安非他命案件，經
    本院裁定送觀察、勒戒，認有繼續施用毒品之傾向，而經裁
    定送強制戒治，於九十一年七月十五日停止戒治，至九十一
    年九月八日戒治期滿執行完畢，有臺灣高等法院被告前案紀
    錄表可憑。
  (五)綜上，足見被告自白與事實相符，事證明確，其犯行堪予認
    定，應依法論科。
三、論罪科刑之理由：
  (一)按本案被告行為後，刑法及其施行法業於九十五年七月一日
    修正施行，關於新舊法律變更之比較適用，原則上應就罪刑
    有關之共犯、未遂犯、想像競合犯、牽連犯、連續犯、結合
    犯，以及累犯加重、自首減輕暨其他法定加減原因（如身分
    加減）等一切情形，綜其全部罪刑之結果而為比較（最高法
    院九十五年第八次刑事庭會議關於中華民國刑法九十四年修
    正施行後之法律比較適用決議第一點第(四)小點參照），查此
    次修法與本案罪刑相關者：
  1.連續犯部分：修正後刑法已刪除第五十六條關於連續犯之規
    定，亦即本案被告十次施用甲基安非他命之犯行，如依修正
    後規定，應分論併罰再定其執行刑，此較諸修正前僅論以一
    罪並加重其刑，並未更有利於被告。
  2.累犯部分：修正後刑法第四十七條雖增定第二項，並將第一
    項修正為受徒刑之執行完畢，或一部之執行而赦免後，五年
    以內「故意」再犯有期徒刑以上之罪者，為累犯，然因被告
    本案犯行屬故意犯罪，無論依修正前後之規定，均構成累犯
    ，是新法並未較有利於被告。
  3.易科罰金部分，被告於犯罪時之刑法第四十一條第一項前段
    規定：「犯最重本刑為五年以下有期徒刑以下之刑之罪，而
    受六個月以下有期徒刑或拘役之宣告，因身體、教育、職業
    、家庭之關係或其他正當事由，執行顯有困難者，得以一元
    以上三元以下折算一日，易科罰金」；又被告行為時之易科
    罰金折算標準，修正前罰金罰鍰提高標準條例第二條前段（
    現已刪除）規定，就其原定數額提高為一百倍折算一日，則
    本件被告行為時之易科罰金折算標準，應以銀元三百元折算
    一日，經折算為新臺幣後，應以新臺幣九百元折算為一日。
    惟九十四年二月二日修正公布，九十五年七月一日施行之刑
    法第四十一條第一項前段則規定：「犯最重本刑為五年以下
    有期徒刑以下之刑之罪，而受六個月以下有期徒刑或拘役之
    宣告者，得以新臺幣一千元、二千元或三千元折算一日，易
    科罰金」，比較修正前後之易科罰金折算標準，以九十四年
    二月二日修正公布前之規定，較有利於被告。
  4.綜上，比較新舊法結果，以修正前之刑法規定較有利於被告
    ，應依刑法第二條第一項前段，適用被告行為時之修正前刑
    法及相關規定，合予敘明。
  (二)核被告所為，係犯毒品危害防制條例第十條第二項施用第二
    級毒品罪。其先後十次施用甲基安非他命犯行，時間緊接，
    所犯均係構成要件相同之罪名，顯係基於概括犯意所為，屬
    連續犯，應依修正前刑法第五十六條規定以一罪論並加重其
    刑。被告施用甲基安非他命前持有甲基安非他命之低度行為
    ，為嗣後施用之高度行為所吸收，不另論罪。又被告前於九
    十三年間因施用毒品案件，經本院判處有期徒刑五月確定，
    於九十四年五月三十一日易科罰金執行完畢，有臺灣高等法
    院被告前案紀錄表可佐，其於五年內再犯本件有期徒刑以上
    之罪，為累犯，應依修正前刑法第四十七條規定加重其刑，
    並依法遞予加重。
  (三)爰審酌被告前經觀察勒戒、強制戒治處遇執畢．未見斷絕毒
    癮，再為施用，惟念其施用毒品僅戕害自身健康，尚未危及
    他人，且被告犯後坦認犯行，並供出所施用毒品係購自許沛
    華（惟警方於被告於九十五年六月十五日警詢中供出許沛華
    前，自九十五年二月間起即已自另案嫌疑人陳志添與許沛華
    之通聯紀錄譯文中得知許沛華販毒犯行，並經證人宋湘齡於
    九十五年六月十四日警詢即供稱向許沛華購買毒品，有上開
    通聯紀錄譯文及警詢筆錄附卷可證《見本院卷第二十八之三
    至第二十八之七頁》，並非因被告之供述而破獲許沛華，尚
    不符合毒品危害防制條例第十七條之減刑規定，附此敘明）
    ，及其已喪偶、尚有幼子待養（見本院卷第二十六頁簡式審
    判筆錄、第二十八之一、之二頁戶籍資料）等一切情狀，量
    處如主文所示之刑，並諭知易科罰金之折算標準。
四、應適用之法律：
  (一)刑事訴訟法第二百九十九條第一項前段、第二百七十三條之
    一第一項。
  (二)毒品危害防制條例第十條第二項。
  (三)刑法第十一條、第二條第一項前段，修正前刑法第五十六條
    、第四十七條、第四十一條第一項前段。
  (四)修正前罰金罰鍰提高標準條例第二條。
  (五)現行法規所定貨幣單位折算新台幣條例第二條。
本案經檢察官甲○○到庭執行職務。
中    華    民    國    95    年    10    月    31    日
                  刑事第四庭    法  官  黃珮茹
以上正本證明與原本無異。
如不服本判決，應於判決送達後10日內向本院提出上訴狀（須附
繕本）。「切勿逕送上級法院」
                                書記官  徐源坤
中    華    民    國    95    年    10    月    31    日
附錄論罪法條：
毒品危害防制條例第10條第2項
施用第二級毒品者，處 3 年以下有期徒刑。
刑法第11條
刑法第2條第1項前段
修正前刑法第56條、第47條、第41條第1項前段


司法院資訊處製作；財團法人民間司法改革基金會備份。
